【裁判字號】    97,審交易,344
【裁判日期】    970929
【裁判案由】    過失致死
【裁判全文】
臺灣高雄地方法院刑事判決           97年度審交易字第344號
公  訴  人  臺灣高雄地方法院檢察署檢察官
被      告  甲○○
上列被告因過失致死案件，經檢察官提起公訴（97年度偵字第18
956 號），嗣因被告就被訴事實為有罪陳述，經本院告知簡式審
判程序意旨且聽取公訴人及被告之意見後，本院合議庭裁定由受
命法官獨任依簡式審判程序審理並判決如下：
    主  文
甲○○因過失致人於死，處有期徒刑拾月。
    事  實
一、甲○○於民國97年6 月10日4 時許飲酒後，已達不能安全駕
    駛之狀態，猶逕自騎乘車牌號碼YAU-302 號重型機車上路（
    其所涉服用酒類不能安全駕駛犯行，另由本院以97年度審交
    簡字第1887號判決判處有期徒刑6 月在案），直至同日4 時
    30分許，沿高雄市前鎮區○○○路由西往東方向行駛，行經
    該路段53號前停車格之際，因上述酒後駕車以致注意力減退
    而疏未注意車前狀況，且當時並無不能注意之情事，猶疏未
    注意，不慎撞擊同向在前行走之路人陳海棠，使陳海棠因此
    受有頭部外傷及顱內出血等嚴重傷害。嗣甲○○於肇事後仍
    停留現場，且於有偵查犯罪權限之機關及公務員發覺其犯罪
    前，即主動向據報前往處理之高雄市政府警察局交通大隊員
    警自承係其駕車發生前揭車禍並接受裁判，復由員警徵得其
    同意後當場施以酒精濃度測試，遂於同日4 時55分測得其呼
    氣酒精濃度高達每公升1.26毫克（1.26MG\L），進而查悉上
    情。然陳海棠經送醫急救後，仍於同年月17日20時許終因前
    述傷重引發中樞衰竭而不治死亡。
二、案經被害人陳海棠之女乙○○訴由高雄市政府警察局前鎮分
    局報請台灣高雄地方法院檢察署檢察官偵查起訴。
    理  由
一、被告甲○○所犯係刑法第276 條第1 項過失致死罪，其法定
    刑為死刑、無期徒刑、最輕本刑為3 年以上有期徒刑以外之
    罪，於準備程序進行中被告就被訴事實為有罪陳述，由法官
    告知簡式審判程序要旨並聽取其與公訴人之意見，經被告同
    意適用簡式審判程序後，本院亦認無不得或不宜改依簡式審
    判程序進行之處，爰依刑事訴訟法第273 條之1 第1 項、第
    284 條之1 規定裁定進行簡式審判程序，合先敘明。
二、前揭事實，業有道路交通事故談話記錄表，道路交通事故現
    場圖、呼氣酒精濃度測試單、刑法第185 條之3 案件觀察紀
    錄表、台灣高雄地方法院檢察署檢察官相驗屍體證明書暨檢
    驗報告書、國軍高雄總醫院附設民眾診療服務處診斷證明書
    各1 件在卷可稽，復據被告於本院審理中坦認上情不諱，足
    徵被告之自白核與事實相符，堪予採信。按汽車行駛時，駕
    駛人應注意車前狀況，並隨時採取必要之安全措施；又汽車
    駕駛人飲用酒類或其他類似物後其吐氣所含酒精濃度超過每
    公升0.25毫克或血液中酒精濃度超過百分之0.05以上者，不
    得駕車，道路交通安全規則第94條第3 項及第114 條第2款
    及第102 條第1 項第1 款分別定有明文。查本件被告騎乘重
    型機車原應注意上揭道路交通安全規定，且衡諸案發時地並
    無不能注意之情事，詎其應注意、能注意而疏未注意，進而
    肇致本件交通事故，並造成被害人陳海棠傷重不治死亡，是
    其過失行為與被害人死亡結果二者間具有相當因果關係，至
    堪採認。綜前所述，本件事證明確，被告前揭犯行洵堪認定
    ，應依法論科。
三、核被告甲○○所為，係犯刑法第276 條第1 項過失致死罪。
    又汽車駕駛人，無駕駛執照駕車、酒醉駕車，因而致人受傷
    或死亡，依法應負刑事責任者，加重其刑至2 分之1 ，道路
    交通管理處罰條例第86條第1 項定有明文，本件被告酒後駕
    車發生交通事故而致人受傷，自應就其所犯過失致死罪依法
    加重其刑。另被告於肇事後仍停留於案發現場，並於有偵查
    犯罪權限之機關及公務員發覺其犯罪前，主動向負責前往處
    理之員警自承係其駕車發生前揭車禍，進而接受裁判等情，
    業有前開卷附道路交通事故談話記錄表可證，是被告此舉當
    認合於自首要件，爰依刑法第62條前段規定減輕其刑，並依
    法先加後減之。本院審酌被告於服用酒類後仍騎乘重型機車
    上路，因而肇生交通事故以致被害人死亡，並兼衡被告過失
    程度甚鉅，且迄今仍未與被害人家屬達成和解或賠償其所受
    損失，惟念其犯罪後尚能坦承全部犯行等一切情狀，量處如
    主文所示之刑，以資懲儆。
據上論斷，應依刑事訴訟法第273 條之1 第1 項、第299 條第1
項前段，道路交通管理處罰條例第86條第1 項，刑法第276 條第
1 項、第62條前段，刑法施行法第1 條之1 ，判決如主文。
中    華    民    國    97    年     9    月    29    日
                  交通法庭    法  官    陳明呈
以上正本證明與原本無異。
如不服本判決應於收受本判決後10日內向本院提出上訴書狀，並
應敘述具體理由，如未敘述上訴理由者，應於上訴期間屆滿後20
日內補提理由書狀於本院（均須按他造當事人之人數附繕本）「
切勿逕送上級法院」。
中    華    民    國    97    年    9     月    29    日
                              書記官    張琇晴
附錄本判決論罪科刑之法條：
中華民國刑法第276條（過失致死罪）
因過失致人於死者，處2 年以下有期徒刑、拘役或2 千元以下罰
金。
從事業務之人，因業務上之過失犯前項之罪者，處5 年以下有期
徒刑或拘役，得併科3 千元以下罰金。


司法院資訊處製作；財團法人民間司法改革基金會備份。
